臺灣彰化地方法院民事判決
                                     109年度訴字第1125號
原      告  林建男  
訴訟代理人  葉玲秀律師
            陳政佑律師
被      告  臺灣化學纖維股份有限公司

法定代理人  洪福源  
訴訟代理人  李盈達  
            紀育泓律師
複代理人    謝文明律師
上列當事人間請求返還土地等事件，本院於民國111年2月22日言
詞辯論終結，判決如下：
    主  文
原告之訴及假執行之聲請均駁回。
訴訟費用由原告負擔。
    事實及理由
壹、程序事項
一、按訴之變更或追加，非經他造同意，不得為之，但擴張或減
    縮應受判決事項之聲明者，不在此限，民事訴訟法第255條
    第1項第2款、第3款定有明文。本件原告起訴時原聲明為：
    「㈠被告應將座落彰化市○○段000地號土地上如彰化地政事務
    所依測量成果製作現場圖即該所收件日期110年2月8日彰土
    測字第289號土地複丈成果圖在卷足憑（見本院卷一第247至
    第256頁，以下簡稱附圖）所示1127.83平方公尺之溝渠拆除
    ，將土地回復原狀返還予原告；㈡被告應自起訴狀繕本送達
    翌日起至返還土地之日止，按月給付原告新臺幣（下同）37
    ,594元；㈢被告應給付原告2,968,422元及自起訴狀繕本送達
    翌日起至清償日止按年息百分之5計算之利息；㈣原告願供擔
    保請准宣告假執行。」（見本院卷第13頁）。嗣於民國110
    年4月13日具狀變更聲明為「㈠被告應將座落彰化市○○段000
    地號土地上如附圖所示編號B、C、D、E部分面積共計907.62
    平方公尺之水泥地上物暨其下方排水溝渠拆除，並將土地回
    復原狀返還予原告；㈡被告應自起訴狀繕本送達翌日起至返
    還土地日止，按月給付原告30254元；㈢被告應給付原告0000
    000元及自起訴狀繕本送達翌日起至清償日止按年息百分之5
    計算之利息；㈣原告願供擔保，請准宣告假執行；㈤訴訟費用
    由被告負擔。」（見本院卷第287頁），經核原告所為前開
    訴之聲明之變更，屬減縮或擴張應受判決事項之聲明，依前
    揭規定意旨，應予准許。
二、按當事人喪失訴訟能力或法定代理人死亡或其代理權消滅者
    ，訴訟程序在有法定代理人或取得訴訟能力之本人承受其訴
    訟以前當然停止；前開承受訴訟人，於得為承受時，應即為
    承受之聲明；聲明承受訴訟，應提出書狀於法院，由法院送
    達於他造，民事訴訟法第170條、第175條第1項、第176條分
    別定有明文。本件被告台灣化學纖維股份有限公司之法定代
    理人原為王文淵，嗣於審理期間之110年8月6日變更登記法
    定代理人為洪福源，有被告提出之公司變更登記表影本在卷
    可稽（見本院卷第409至第416頁），堪信屬實。茲由被告具
    狀聲明承受訴訟，經核並無不合，亦應准許。
貳、實體事項
一、原告方面：
  ㈠起訴主張略以：緣坐落彰化市○○段000地號、面積3932.09平
    方公尺土地（下稱系爭土地）屬原告所有，被告無正當權源
    ，以工業用水排水溝渠（下稱系爭溝渠）占用系爭土地，已
    損及原告之權利。爰依法請求被告拆除地上物及返還占用部
    分土地，並請求被告給付以公告現值百分之10計算之相當於
    租金之不當得利。並聲明：⒈被告應將座落彰化市○○段000地
    號土地上如附圖所示編號B、C、D、E部分面積共907.62平方
    公尺之水泥地上物暨下方排水溝渠拆除，並將土地回復原狀
    返還予原告；⒉被告應自起訴狀繕本送達翌日起至返還土地
    止，按月給付原告30,254元；⒊被告應給付原告1,906,002元
    及自起訴狀繕本送達翌日起至清償日止按年息百分之5計算
    之利息；⒋原告願供擔保，請准宣告假執行；⒌訴訟費用由被
    告負擔。
  ㈡對被告答辯之陳述：
  ⒈被告提出之收據僅證明訴外人錢秋於55年12月6日曾領得收購
    價款，不足證明其等間成立買賣契約，遑論證明繼受人賡續
    承擔前開容忍義務。且系爭土地屬農業用地及耕地，而被告
    公司經營工業事業，並無自耕能力，亦未約定登記予任何有
    自耕能力之第三人，該買賣契約即因違反修正前土地法、農
    發條例等禁止規定而屬以不能給付為標的之情形，依民法第
    246條規定屬無效。且依農發條例規定耕地無法分割，縱令
    購買土地一節屬實，然被告僅收購系爭土地部分，該買賣契
    約仍有給付不能之情事。再以被告收購系爭土地為開鑿工業
    汙水排水溝使用，有造成農損及環境汙染之虞。是從買賣契
    約之主體、客體、目的等面向觀察，均可認系爭契約屬客觀
    給付不能，而屬自始、當然、確定無效，不生任何債務承擔
    關係。被告以無效買賣契約主張有權占有，洵屬無據。
  ⒉以土地異動索引可見訴外人錢秋於65年11月26日另將系爭土
    地出售予張某並移轉，系爭土地即有二重買賣情形。嗣經多
    次買賣及贈與。本於債之關係相對性，被告不得執其與錢秋
    間買賣契約對抗原告，僅得向錢秋主張債務不履行之損害賠
    償責任而已。此外，被告亦未就其主張之容忍義務，在歷任
    土地所有人間如何賡續移轉及承認等節加以說明，僅空言臆
    測及先假設有約定條款存在，再稱所有人已承認上開約定條
    款而發生債務承擔之效力云云，顯無可採。
  ⒊被告另以原告與黃蘇百間買賣契約屬現況買賣，主張原告須
    容忍系爭排水溝渠存在云云。然現況買賣之約定，於土地買
    賣實務上係在免除出賣人即前手之瑕疵擔保責任而已，並未
    剝奪所有權人得依法向無權占有人主張返還土地之權利。否
    則不啻使無權占用人因土地移轉變為有權占有，難謂合法。
    是原告與黃蘇百間關於「占用現況」之協商效力僅拘束買受
    人即原告不得向出賣人即黃蘇百主張瑕疵擔保責任而已，不
    得據以推論原告承擔債務。
  ⒋以證人黃蘇百、施國鼎證詞可知土地出售範圍為整筆，即包
    含系爭排水溝渠部分，僅因現況有部分遭被告占用，原告與
    黃蘇百乃商議減價。被告曲解原告買得土地範圍不含系爭溝
    渠占用部分，並非事實。
  ⒌被告另稱水汙染防治許可屬行政處分，有構成要件效力而拘
    束法院云云。然原告係依據民法第767條第1項、第962條、
    第179條等規定主張權利，與汙水排放許可之行政處分間無
    關，即非屬後處分所依據之法規範基礎為前處分所涵攝之情
    形，自無構成要件效力可言。且舉例而言，違章建築須繳納
    房屋稅，然反面言之，有繳納房屋稅的建築，不等同就有使
    用所座落土地的合法正當權源。難道可以說因為課稅之行政
    處分有構成要件效力，所以拘束土地所有權人不能向無權占
    有人主張拆屋還地，而須先向行政法院提起撤銷課稅之行政
    處分，才可以提民事拆屋還地請求？被告所辯顯屬無稽。
  ⒍被告復稱伊有過水權云云。然民法相鄰關係之規定在調和相
    鄰不動產利用人之權義關係，非在使相鄰不動產所有權人或
    利用人因此取得用役物權或得對於鄰地主張有權占用。且民
    法第779條係規定土地所有權人有排洩家用或其他用水以至
    河渠或溝道得使其水通過鄰地，非謂有排水需要之人得未經
    他人同意，擅自於他人土地上建造溝渠設備以排洩其用水。
    是有排水需要之人仍須有權占有他人土地，始得建造溝渠設
    備，否則仍屬無權占有他人土地。被告以過水權主張有權占
    用土地，惟並未證明非流經系爭土地已無他法可排水，其主
    張自屬無據。且過水之相鄰關係依法限於有償，惟原告就系
    爭排水溝渠從未收受被告任何補償，與上揭法文所定要件不
    符。被告另稱系爭溝渠為距離彰化廠區最近且可行之排水通
    道，屬侵害最小之方法云云。然查被告廠區距離大竹排水幹
    線僅800 公尺，實無須利用遠在1.75公里外之系爭土地排水
    。且系爭溝渠流經路徑彎曲，並非筆直。本件縱使被告得對
    鄰地主張過水權，惟被告何以不直接往北以最短距離排入河
    道，以對鄰地造成最小損害；反而以蜿蜒曲折的系爭溝渠通
    過多筆他人土地排水，造成諸多鄰地損害。系爭溝渠非屬對
    於鄰地損害最小之處所及方法甚明，充其量屬「被告花費成
    本最小」之方法。至於被告雖提出被證二、三排水許可文件
    ，惟依其基本資料表之放流口、採樣口座標查詢，坐標與系
    爭溝渠之地圖位置多所不符，仍不足以證明系爭溝渠為排放
    許可文件之效力所及而屬合法排放。本件被告歷來均便宜行
    事無權占用他人土地。而今竟以花費過鉅為由，拒絕以其他
    合法方式排水，堅持使用系爭溝渠排水，進而要求原告應負
    容忍之義務云云，難認有據，實非可信。
  ⒎被告另辯稱原告提起本件訴訟有違誠信原則云云。然系爭溝
    渠業已違法存在數十年，經民眾與環保團體多次抗爭無效，
    則被告反執此辯稱系爭溝渠之興建具有汙水排放功能，若拆
    除將造成區域環境、健康妨礙，屬本末導置之詞。是基於淨
    手原則，被告不得援引誠信原則、權利濫用抗辯，其理至明
    。從而，被告無權占有原告所有之系爭土地，並於其上建有
    系爭溝渠，損害原告之權利至鉅。爰請求被告拆除系爭溝渠
    ，回復原狀並返還系爭土地予原告，並請求被告給付無權占
    有原告系爭土地所得相當於租金之利益等語。
二、被告之答辯：
  ㈠被告早於55年間即向系爭土地原所有權人即訴外人錢秋購買
    系爭土地部分，用以興建排水溝渠。礙於系爭土地屬耕地，
    依當時法規規定被告無法登記為所有權人，才未辦理移轉登
    記。然此僅屬主觀不能，被告與錢秋間買賣契約仍有效，無
    法登記僅屬履行之問題。原告稱系爭買賣契約自始無效云云
    ，係混淆契約成立與債務不履行之法律效果，應不可採。至
    於被告另以最高法院65年度第9 次民庭會議決議為據主張系
    爭買賣契約違反土地法及農發條例規定而屬自始、客觀無效
    云云。然查與前開決議相同見解之最高法院64年台上字第13
    52號、66年台上字第2655號判例皆經最高法院90年度第3 次
    民庭會議決議不再援用，足認原告以前開決議意旨為其主張
    之依據，難謂有據。
  ㈡原告與系爭土地之歷任所有權人雖均無簽立債務承擔契約，
    然此間債務承擔關係已體現於系爭排水溝渠占用系爭土地之
    客觀事實。且原告既同意按現況承買系爭土地，而原告明知
    系爭土地上有係徵溝渠存在，亦足認原告同意繼受原先所有
    人對於被告之容忍義務。再者，以證人所述可知原告購買系
    爭土地時，因地上有被告化溝渠通過而減價，足認原告購買
    土地之範圍實際上不包含被告溝渠占用部分，是原告雖登記
    為系爭土地全部範圍之所有權人，然其既未實際出資購買台
    化溝渠占用部分，其受有整筆土地登記之利益，即應承擔對
    於被告排水溝渠占用系爭土地部分之容忍義務。遑論系爭溝
    渠設置涉及汙水排放之環保公益，倘拆除溝渠或繞道改建，
    其工程浩大所費不貲，亦對該地區民眾生活安全及品質實有
    重大影響。原告起訴主張拆除系爭溝渠並給付不當得利所受
    利益，與被告所受損害相較，顯可認為有濫用權利之情事，
    並害及公共利益，依民法第148條第1項規定不得准許。
  ㈢此外，被告就系爭排水溝渠已取得縣府核發系爭水汙染防治
    許可證在案，即主管機關許可被告設置污水下水道系統排放
    工業用水。則以有效之行政處分，應為所有國家機關所尊重
    ，並以之為『構成要件事實』作為決定基礎。上開行政處分未
    經撤銷或廢止，依據行政程序法第110條第3項即具有構成要
    件效力，拘束處分機關以外之國家機關，即其他國家機關應
    以該行政處分所認定之內容為判斷基礎。是民事法院仍應受
    前開行政處分之效力拘束。
  ㈣從而，原告請求被告拆除返還並給付相當於租金不當得利，
    均無理由。並為答辯聲明：⒈原告之訴及假執行聲請均駁回
    ；⒉訴訟費用由原告負擔；⒊如受不利判決，被告願供擔保請
    准宣告免假執行。
三、得心證之理由
  ㈠本件原告主張坐落彰化縣○○市○○段000地號土地屬其所有，然
    前開地號土地如附圖所示編號B、C、D、E部分遭被告占用等
    情，業據原告提出土地登記謄本、地籍圖謄本、現場照片、
    空拍圖等件為證（見本院卷一第25至第40頁），並經本院於
    110年2月18日會同兩造及彰化地政事務所人員至現場履勘測
    量，有勘驗筆錄、現場簡圖及附圖在卷可稽，復為被告所不
    爭執，堪信屬實。惟關於原告主張被告係無權占用系爭土地
    乙節，則為被告所否認，並以其於55年間向原所有權人錢秋
    購買系爭土地部分興建系爭溝渠，原告為其後手且明知系爭
    排水溝渠存在，仍願意購買系爭地號土地，可徵同意承擔前
    手之債務，被告並非無權占用系爭土地，且被告就系爭土地
    應有過水權等語為辯。本院整理兩造前開主張及說明，認本
    件主要爭點為：⒈被告與訴外人錢秋之間買賣契約，是否有
    效成立？⒉若是，原告是否受前開買賣契約拘束，而負有須
    容忍系爭排水溝渠存在於系爭土地上之義務？原告請求被告
    拆除系爭排水溝渠，是否已違反誠信原則，而屬權利濫用？
    茲依序判斷如下。
  ㈡被告與訴外人錢秋間所締結契約之效力：
　⒈被告答辯稱其係於55年12月6日向訴外人錢秋購買系爭土地，
    有訴外人錢秋出具記載「新台幣貳萬零仟貳佰伍拾元捌角整
    。係台灣化學纖維公司收購本人所有彰化市○○段○○○○段○○號
    土地內0.1378公頃供開鑿工業污水排水溝用地地價款。」之
    收據可證（本院卷第43頁），堪信為真。嗣被告於56年5月2
    4日向彰化縣政府申請登記污水下水道系統，並自93年4月22
    日起營運等情，亦有彰縣環水許字第858-08號水污染防制許
    可證、彰縣環水許字第0000-00號水污染防治措施計畫及水
    污染防治許可證、基本資料表及水污染防治措施資料/排放
    地面水體放流口資料表在卷可佐（本院卷第323～329），足
    認被告為施作污水排水系統，於55年間向訴外人錢秋購買部
    分系爭土地，合先說明。
　⒉原告依據35年4月29日公布施行之舊土地法第30條規定：「私
    有農地所有權之移轉，其承受人以能自耕者為限。」該條規
    定復於64年7月15日增定第2項規定：「違反前項規定者，其
    所有權之移轉無效。」等規定，主張被告向錢秋購買系爭土
    地，係客觀自始不能之給付，依據民法第246條規定，認買
    賣契約無效等節。惟查：
　⑴本件買賣係發生於55年間，依據實體從舊之法律原則，應無
    前開64年修正後規定之適用，故該契約尚不得援引前開增訂
    之第2項規定，遽認無效。則該契約雖違反修正前規定，惟
    其法律效果為何，並非無疑。
　⑵且依據前揭舊土地法規定之文義，解釋上係針對移轉所有權
    之物權行為而規範，則若債權契約約定之承受人係能自耕者
    ，即非屬前開規定之禁止範疇，由此益見系爭買賣契約尚難
    遽認無效。故最高法院73第5次民事庭會議決議認為「關於
    耕地之買賣，承買人雖係無自耕能力之人，惟如約定由承買
    人指定登記與任何有自耕能力之第三人，或具體約定登記與
    有自耕能力之特定第三人，即非民法第246條第一項以不能
    之給付為契約之標的，難認其契約為無效。又在立約當時承
    買人雖無自耕能力，而約定待承買人自己有自耕能力時方為
    移轉登記，或約定該項耕地之所有權移轉與無自耕能力之特
    定第三人，待該第三人有自耕能力時再為移轉登記者，依同
    條項但書規定，其契約仍為有效。」即採取類似見解（並參
    照最高法院107年台上字第1023號及93年度台上字第919號民
    事判決）。據此意旨，若買賣農地之契約當事人間，若非約
    定僅得移轉登記予不具自耕能力之買受人，而有其他法所允
    許之登記形式，應寬認契約之效力，不宜逕依民法第246條
    規定宣告契約無效。
　⑶次按解釋意思表示，應探求當事人之真意，不得拘泥於所用
    之辭句，民法第98條定有明文。而解釋當事人所立書據之真
    意，應以當時事實及其他一切證據資料為其判斷標準，不能
    拘泥字面或截取書據中一二語，任意推解致失真意（最高法
    院19年上字第28號判例意旨參照）。本件被告與錢秋間對於
    系爭土地之買賣，雖未約明文約定具有自耕能力之承受人，
    惟由「被告購買系爭土地後，錢秋已履行交付土地義務，並
    由被告於系爭土地上設置排水設施，由被告管領適用系爭土
    地，且仍登記於錢秋名下數年」等情觀之，應堪推認兩造間
    存在於被告尋得具有資格之承受人之前，仍借名登記於出賣
    人錢秋名下之默示合意。換言之，被告間與錢秋實存在買賣
    及借名登記之混合契約，而無給付義務無法履行之自始客觀
    不能情事，揆之前揭法條及判決意旨，並參酌私法自治及契
    約自由原則之精神，前開混合契約自難認為無效。　
　⒊原告稱系爭土地係農地，故被告購買系爭土地作為排水使用
    ，違反當時農業政策等節。惟查：
　⑴按土地所有人因使浸水之地乾涸，或排泄家用或其他用水，
    以至河渠或溝道，得使其水通過鄰地。但應擇於鄰地損害最
    少之處所及方法為之。民法第779條第1項定有明文。該條立
    法理由並稱：「查民律草案第一千零零四條理由謂浸水地使
    其乾涸，及排泄家用，及農工業用之餘水，為人類衛生及利
    用土地所必需者...」等語，可知而上開規定並未將農地排
    除於其適用範疇之外，亦未排除工業用水之通過，如有排水
    通過相鄰農地之必要，應符合前開規定意旨，應無疑問。
　⑵而相鄰關係蘊含之所有權效力擴張及保障，應具有優先於農
    業政策保護之價值，尚難認「排水」有違反當時農業政策之
    情事。參以本件排水系統係被告於56年間向彰化縣政府申請
    登記獲准並使用迄今，業於前述，由此益見將系爭土地部分
    作為排水適用，並非法所禁止，即難據此否定前開契約之效
    力。
　⑶復由前揭卷附彰縣環水許字第0000-00號水污染防治措施計畫
    及水污染防治許可證、基本資料表及水污染防治措施資料/
    排放地面水體放流口資料表所示，亦足見設置系爭排水系統
    之工程浩大，且若拆除該土地上之排水設施，致該排水設施
    無法通過系爭土地，必然造成系爭排水系統整體失效，反失
    巨大之經濟效益。而被告出資向錢秋購買系爭土地，除避免
    僅依據前開過水權當時系爭土地所有權人錢秋所受損害外，
    更具有以該契約所生債權進一步確保被告排水權利之功能，
    此亦符合當時締約當事人之被告及錢秋之締約真意，更未見
    有何違反強制禁止規定之情事，而應認為前開契約應屬有效
    。
　⒋原告復主張舊土地法第30條第1項前段及農業發展條例第22條
    等規定，系爭農地不得分割及移轉為共有，故前開契約屬自
    始客觀不能之給付，應屬無效等節。惟誠如前述，被告與錢
    秋間契約義務業經雙方履行，並無自始客觀給付不能之情事
    ，且土地法第30條第1項新增農地不得移轉為共有之規定，
    係於64年7月15日修法新增之文字，而農業發展條例更係遲
    至62年6月3日公布施行，均在前開契約55年締結後之新法，
    要難據此締約當時未存在之新法，逕認前開契約締約當時有
    何自始客觀不能之情事，自不得據此等新法否認該契約之效
    力。
　⒌原告再以農業發展條例第33條88年1月4日修訂「私法人不得
    承受耕地」之新規定，基於前述相同理由，亦難援引被告與
    錢秋於55年間締約時不存在之前揭新法，遽而宣告前開被告
    與錢秋間所締結之系爭契約無效，更不待言。
　⒍綜上所述，被告與錢秋與55年間締結之契約，性質上為買賣
    及借名登記之混和契約，雖未辦理移轉登記，惟雙方已履行
    其他多項相關契約義務，更由被告管領使用系爭土地供排水
    使用迄今50餘年，其等之間並存在前述避免契約無效之真意
    ，基於前開說明，併參酌契約有效解釋原則之意旨，應認為
    前開契約係有效之契約。
　㈢被告與錢秋間契約關係債權之物權化：
　⒈按以不動產為標的之債權行為，除法律另有規定外，僅於特
    定人間發生法律上之效力，惟倘特定當事人間以不動產為標
    的所訂立之債權契約，其目的隱含使其一方繼續占有該不動
    產，並由當事人依約交付使用，其事實為第三人明知或可得
    而知者，縱未經以登記為公示方法，不妨在具備使第三人知
    悉該狀態之公示作用，與不動產以登記為公示方法之效果等
    量齊觀時，使該債權契約對於受讓之第三人繼續存在，產生
    「債權物權化」之法律效果（參照最高法院97年度台上字第
    1729號及108年度台上字第757號民事判決）。本件被告於55
    年向錢秋購買系爭土地後，將系爭土地供作排水使用，納為
    其浩大排水系統之一部分，迄今更已逾50年之久，被告儼然
    係以系爭土地所有權人之地位行使權利，且從系爭土地上設
    置之排水設施外觀亦明顯可知，而具有使第三人知悉該狀態
    之公示作用，此由系爭土地50年來雖歷經數次移轉，均無受
    讓人對被告主張權利等情益明，揆之前開判決意旨，被告與
    錢秋間之契約關係所生債權應產生物權化效果，而對於歷來
    系爭土地之受讓人均繼續存在。
　⒉次查，原告購買系爭土地時，亦因系爭土地上設有附圖所示
    之排水設施，因此得以總價2250萬元之價格購得，此亦據證
    人黃蘇百及施國鼎到庭證述明確（本院卷一第455頁、本院
    卷二第12頁）。證人施國鼎更到庭證稱：「（問：系爭土地
    依照實價登陸每坪2.1萬，跟附近土地每坪4萬元有落差，為
    何成交金額比較低？）有被佔據1分多所以才算2.1萬，那時
    候是因為土地有被占用所以要扣掉，也就是扣除占用一分多
    ，用剩下可以使用的二分多面積來計算，並不會比較便宜，
    算是符合當時的實價。」等語（本院卷二第12頁），足見以
    系爭土地扣除排水設施占用面積後，原告購買之前開價格方
    與市價相符，換言之，系爭排水設施占用部分面積並未計入
    原告購地之價金內，由此益證前開契約關係確有拘束原告之
    理由。
　⒊末按行使權利，履行義務，應依誠實及信用方法，民法第148
    條第2項定有明文。原告明知其享有相當於未給付系爭占用
    部分土地對價之利益，係因被告長久使用系爭土地設置排水
    系統之故，顯有受系爭土地自錢秋以下歷來所有權人所負義
    務拘束之意，竟反於取得系爭土地後提起本件訴訟，難謂合
    於前揭規定所示誠信原則意旨。且原告既受前開契約所拘束
    ，被告自得據此契約對其主張有權占有附圖所示系爭土地之
    B、C、D及E部分，其占有亦非無法律上原因。故原告請求被
    告拆除上開部分土地之水泥地上物暨下方排水溝渠拆除後返
    還該部分土地，並請求給付相當於租金之不當得利等節，自
    與所有物返還請求權及不當得利請求權之要件未合，俱無理
    由，均應駁回。
四、綜上所述，原告依據所有物返還請求權及不當得利返還請求
    權等法律關係，請求被告拆除上開部分土地之水泥地上物暨
    下方排水溝渠拆除後返還該部分土地及給付相當於租金之不
    當得利，均無理由，應予駁回。原告之訴既經駁回，其所為
    假執行之聲請即失所附麗，併予駁回。
五、本件事證已臻明確，兩造其餘主張、陳述及所提之證據暨攻
     擊防禦方法，經本院審酌後，認與本案判斷結果無影響，
    均 毋庸再予一一審酌，附此敘明。
六、據上論結，本件原告之訴為無理由，依民事訴訟法第78條，
    判決如主文。 　　　
中　　華　　民　　國　　111 　年　　3 　　月　　22　　日
                  民事第三庭  法　官　林于人
以上正本係照原本作成。
如對判決上訴，應於判決送達後20日內向本院提出上訴狀。如委
任律師提起上訴者，應一併繳納上訴審裁判費。
中　　華　　民　　國　　111 　年　　3 　　月　　18　　日
                              書記官　卓千鈴